臺灣高雄地方法院刑事裁定
111年度單聲沒字第175號
聲  請  人  臺灣高雄地方檢察署檢察官
被      告  劉修函


上列聲請人因被告違反商標法案件，聲請宣告沒收（111年度執
聲字第1450號），本院裁定如下：
    主  文
扣案如【附表一】所示之物均沒收之。
其餘聲請（即【附表二】部分）駁回。
    理  由
一、聲請意旨略以：被告劉修函違反商標法案件，經檢察官為緩
    起訴處分期滿簽結，扣案如【附表一】【附表二】所示之物
    ，均屬被告所有之物，爰依刑事訴訟法第259條之1、商標法
    第98條等規定，聲請單獨宣告沒收等語。
二、按侵害商標權、證明標章權或團體商標權之物品或文書，不
    問屬於犯罪行為人與否，沒收之。犯罪所得，屬於犯罪行為
    人者，沒收之，商標法第98條、刑法第38條之1第1項前段分
    別定有明文。又按違禁物或專科沒收之物得單獨宣告沒收。
    檢察官依第253條或第253條之1為不起訴或緩起訴之處分者
    ，對刑法第38條第2項、第3項之物及第38條之1第1項、第2
    項之犯罪所得，得單獨聲請法院宣告沒收，刑法第40條第2
    項、刑事訴訟法第259條之1亦有明定。
三、經查：
㈠、被告前於民國109年3月某日起至109年6月23日為警查獲日止
    ，因違反商標法案件，經臺灣高雄地方檢察署檢察官以110
    年度偵字第15000號為緩起訴處分確定，且緩起訴期滿未經
    撤銷等情，有上開緩起訴處分書、執行緩起訴處分命令通知
    書及報告書附卷可憑。
㈡、本案扣得如【附表一】編號1至11所示之物，經鑑定結果係仿
    冒盧森堡商斐樂盧森堡有限公司「FILA」商標、荷蘭商耐克
    創新有限合夥公司「NIKE」商標、美商HBI品牌服裝公司「C
    HAMPION」商標、義大利商固喜歡固喜公司「GUCCI」商標、
    瑞士商勞力士公司商標、日商卡西歐計算機股份有限公司「
    CASIO」、「G-SHOCK」商標及日商森克斯股份有限公司Sumi
    kkogurashi（角落小夥伴）商標之物品，有斐樂股份有限公
    司109年7月2日斐管字0000000號函及附件、台灣耐基商業有
    限公司109年7月14日函及附件、寶立行銷股份有限公司出具
    之鑑定報告1份、恆鼎知識產權代理有限公司出具之鑑定報
    告書1份、台灣薈萃商標有限公司出具之鑑定證明書1份（瑞
    士商勞力士公司）、日商卡西歐計算機股份有限公司出具之
    鑑定書2份、圓創品牌股份有限公司出具之Sumikkogurashi
    （角落小夥伴）鑑定報告書2份在卷可稽（見警卷第22至26
    頁、第27至37頁、第39至43頁、第44至53頁、第59頁、第62
    至70頁、第73至80頁），堪認前開扣案物確均屬侵害商標權
    之商品，依商標法第98條之規定，不問屬於犯罪行為人與否
    ，皆應沒收之，核屬專科沒收之物，應依刑法第40條第2項
    規定單獨宣告沒收。
㈡、另扣案如【附表一】編號12所示之現金新臺幣（下同）2,130
    元，其中1,130元係警方於109年6月23日持搜索票至高雄市○
    ○區○○○路000號查獲扣押之犯罪所得，另1,000元係被告因販
    賣仿冒商標商品所獲之犯罪所得，業據被告於警詢時供承在
    卷（見警卷第4頁），並將該等款項交警扣押，有內政部警
    政署保安警察第二總隊刑事警察大隊偵三隊搜索、扣押筆錄
    及扣押物品目錄表各2份附卷可憑（見警卷第10至21頁），
    亦應依刑法第38條之1第1項前段規定宣告沒收。
㈢、至扣案如【附表二】所示之手錶1件，聲請人雖亦依商標法第
    98條等規定聲請沒收，然此部分因無法證明屬於侵害商標權
    之商品乙節，有台灣國際專利法律事務所109年7月30日 (10
    9)林法字第0112號函、保安警察第二總隊扣押物品清單各1
    份在卷可考（見警卷第61頁；偵卷第12頁）。況且，臺灣高
    雄地方檢察署檢察官110年度偵字第15000號緩起訴處分中，
    亦認為此無法鑑定，無法確認是仿冒品（見偵卷第40頁），
    故此非屬於侵害商標權之商品，亦非刑事訴訟法第259條之1
    所示得單獨宣告沒收之物，自無從依商標法第98條或刑事訴
    訟法等相關規定聲請單獨宣告沒收。
四、綜上，聲請人對【附表一】所示之物品聲請單獨宣告沒收，
    核屬有據，應予准許；雖本件聲請人此部分漏引刑法第38條
    之1第1項前段規定，本院爰依職權補充法條。而聲請人聲請
    沒收【附表二】所示之物部分，顯屬無據，此部分應予駁回
    。
據上論斷，應依刑事訴訟法第455條之36第1項前段、第2項，裁
定如主文。
中　　華　　民　　國　　111 　年　　11　　月　　25　　日
                  刑事第四庭    法　官  陳川傑
以上正本證明與原本無異。
如不服本裁定，應於收受送達後5 日內向本院提出抗告狀。
中　　華　　民　　國　　111 　年　　11　　月　　25　　日
　　　　　　　　　　　　　　　　書記官　李宗諺　　
【附表一】本案應諭知沒收之扣案物品一覽表
編號 扣押物品名稱 數量 1 仿冒盧森堡商斐樂盧森堡有限公司FILA商標之帽子 9件 2 仿冒荷蘭商耐克創新有限合夥公司NIKE商標之帽子 7件 3 仿冒荷蘭商耐克創新有限合夥公司NIKE商標之水壺 9件 4 仿冒荷蘭商耐克創新有限合夥公司NIKE商標之袋子 1件 5 仿冒荷蘭商耐克創新有限合夥公司NIKE商標之手錶 2件 6 仿冒美商HBI品牌服裝公司CHAMPION U.S.A.商標之袋子 22件 7 仿冒義大利商固喜歡固喜公司GUCCI商標之袋子 1件 8 仿冒瑞士商勞力士公司商標之手錶 20件 9 仿冒日商卡西歐計算機股份有限公司「CASIO」、「G-SHOCK」商標之手錶 105件 10 仿冒日商森克斯股份有限公司Sumikkogurashi（角落小夥伴）商標之零錢包 126件 11 仿冒日商森克斯股份有限公司Sumikkogurashi（角落小夥伴）商標之零錢包 1件 12 現金（新臺幣） 2,130元 
【附表二】不予沒收之扣案物品一覽表
編號 扣押物品名稱 數量 1 仿冒日商卡西歐計算機股份有限公司「CASIO」商標之手錶 1件